臺灣士林地方法院民事判決
111年度訴字第1234號
原      告  林文華  
被      告  洪伯昇  
上列當事人間損害賠償事件，本院於民國111年11月1日言詞辯論
終結，判決如下：
    主  文
被告應給付原告新臺幣柒拾萬元及自民國一百一十一年九月二日
起至清償日止，按週年利率百分之五計算之利息。
訴訟費用新臺幣柒仟陸佰元由被告負擔。
本判決第一項於原告以新臺幣貳拾肆萬元供擔保後，得假執行；
但被告如以新臺幣柒拾萬元為原告預供擔保，得免為假執行。
    事  實  及  理  由
壹、程序方面：
　　按言詞辯論期日，當事人之一造不到場者，得依到場當事人
    之聲請，由其一造辯論而為判決，民事訴訟法第385條第1項
    前段定有明文。又民事訴訟法第386條第2款所謂之其他正當
    理由，應認為係與同款「天災」同視，為不可歸責於未到場
    當事人之事由者，始足當之。若當事人因患病不能於言詞辯
    論期日到場者，如無可認為有不能委任訴訟代理人到場之情
    形，即非民事訴訟法第386條第2款所謂因不可避之事故而不
    到場（最高法院80年度台上字第2511號判決意旨參照）。再
    者，審判長以職權所定之言詞辯論期日，非有重大理由，法
    院不得變更或延展之，故當事人已受合法之通知後，雖聲請
    變更或延展期日，然未經法院裁定准許前，仍須於原定日期
    到場，否則即為遲誤，法院自得許到場之當事人一造辯論，
    被告收受書狀及言詞辯論通知書後，均未提出書狀爭執，雖
    於111年11月1日當日電話通知前1日因上呼吸道感染身體不
    適，未能於當日出庭，之後補提就醫之診斷證明書，然尚無
    可認其有不能委任訴訟代理人到場之情，是以依原告之聲請
    ，由其一造辯論而為判決。
貳、實體方面：
一、原告起訴主張：被告於民國110年4月20日，以不詳代價將其
    所有華南商業銀行帳號0000-0000-0000號帳戶（下稱系爭帳
    戶）之存摺、金融卡及密碼，交付予真實姓名年籍不詳之詐
    欺集團成員（依本院110年度金訴字第379號刑事判決記載之
    犯罪事實為朱泓璋），供該員所屬之詐欺集團使用，嗣該詐
    欺集團取得帳戶資料後，即於110年4月20日某時，以通訊軟
    體LINE聯絡原告，向其佯稱有賺錢方法，應依指示匯款云云
    ，致原告依詐欺集團成員指示，於110年4月20日15時48分許
    ，臨櫃匯款新臺幣（下同）70萬元至系爭帳戶內，並旋即遭
    提領一空。被告明知金融機構帳戶資料係供個人使用之重要
    理財及交易工具，可預見提供自己金融帳戶予陌生人士使用
    常與詐欺等財產犯罪相關，仍將其所有之系爭帳戶交予詐欺
    集團成員使用作為詐欺犯罪工具，其前述故意或過失不法行
    為致原告受有上開損害，應負損害賠償責任，爰依民法第18
    4條、第185條之規定，提起本件訴訟等語。並聲明：1.被告
    應給付原告70萬元，暨起訴狀繕本送達翌日起至清償日止，
    按年息百分之5計算之利息。2.原告願供擔保，請准宣告假
    執行。
二、被告未於言詞辯論期日到場，亦未提出書狀作何聲明或陳述
    。　　　　　　
三、本院得心證之理由：
㈠、按「因故意或過失，不法侵害他人之權利者，負損害賠償責
    任。故意以背於善良風俗之方法，加損害於他人者亦同。」
    ；「數人共同不法侵害他人之權利者，連帶負損害賠償責任
    ﹔不能知其中孰為加害人者，亦同。」，民法第184 條第1 
    項及第185 條第1 項定有明文。次按「所謂共同侵權行為，
    係指數人共同不法對於同一之損害，與以條件或原因之行為
    。加害人於共同侵害權利之目的範圍內，各自分擔實行行為
    之一部，而互相利用他人之行為，以達其目的者，仍不失為
    共同侵權行為人，而應對於全部所發生之結果，連帶負損害
    賠償責任。」；「按民事上共同侵權行為與刑事上之共同正
    犯，其構成要件並不完全相同，數人因故意不法侵害他人之
    權利，苟各行為人之行為，均為其所生損害之共同原因，即
    所謂行為關連共同，亦足成立共同侵權行為。」，有最高法
    院78年度台上字第2479號及81年度台上字第91號判決之要旨
    可參。再按，所謂過失，係指應注意，能注意，而未注意而
    言。
㈡、原告主張被告為詐欺集團之幫助犯，提供其名下系爭銀行帳
    戶之存摺、提款卡及密碼予詐欺集團，該詐欺集團於投資獲
    利等加入會員等事由，使原告陷於錯誤，而依指示將70萬元
    匯入上開被告所有系爭帳戶，有原告提出之line 對話紀錄
    、匯款證明(本院卷第44頁至第48頁)等情，而被告提供銀行
    帳戶供詐騙集團成員使用之行為，業經檢察官據以對被告為
    偵查後提起公訴，並經本院刑事庭於審理後認定被告有該犯
    罪事實，而以本院110年度金訴字第379號刑事判決被告罪刑
    在案，有該刑事判決書可按（見本院卷第18頁至第28頁，原
    告因提出刑事告訴之時間較晚，檢察官聲請併案時，本院
　　110年度金訴字第379號判決未及審酌，退回併辦，另由檢察
    官處理）。被告對於原告前開主張之事實，已於相當時期受
    合法之通知，有言詞辯論通知書之送達證書可按（本院卷第
    第40頁、第60頁），而於言詞辯論期日不到場，亦未提出答
    辯書狀爭執，依民事訴訟法第280條第3項準用第1項規定，
    應視同自認，是堪認原告前開主張之事實為真。從而，原告
    依據侵權行為法律關係，請求被告賠償其遭詐騙所受70萬元
    損害，洵屬有據，應予准許。
㈢、按給付無確定期限者，債務人於債權人得請求給付時，經其
    催告而未為給付，自受催告時起，負遲延責任。其經債權人
    起訴而送達訴狀，或依督促程序送達支付命令，或為其他相
    類之行為者，與催告有同一之效力；遲延之債務，以支付金
    錢為標的者，債權人得請求依法定利率計算之遲延利息。應
    付利息之債務，其利率未經約定，亦無法律可據者，週年利
    率為5%。民法第229條第2項、第233條第1項前段、第203條
    分別定有明文。本件原告之起訴狀繕本於111年9月1日送達
    其住所，此有送達證書可證（本院卷第40頁）。是原告就前
    開得請求之金額，併請求自起訴狀繕本送達翌日即自111年9
    月2日起至清償日止，按年息5％計算之利息，亦屬有據。
四、被告之上開過失行為與不知姓名之人所屬詐欺集團，係共同
    詐欺侵害原告之上開財產權，依上開法條及最高法院判決要
    旨之說明，其等間具有行為分擔之關係，被告自應成立民法
    第185 條規定之共同侵權行為，而應與該詐欺集團連帶負損
    害賠償責任。故原告此部分請求，自屬有據。原告依侵權行
    為法律關係提起之本件請求，得請求被告給付70萬元，及自
    起訴狀繕本送達後之111年9月2日起至清償日止，按年息百
    分之5計算之利息部分，為有理由，應予准許。
五、原告陳明願供擔保，聲請宣告假執行，經核並無不合，爰酌
    定相當擔保金額予以准許。並依職權酌定相當擔保金額，為
    被告免為假執行之宣告。
六、據上論結，原告之訴為有理由，依民事訴訟法第385條第1項
    前段、第78條、第390條第2項、第392條第2項，判決如主文
    。　　　　　　
中　　華　　民　　國　　111 　年　　11　　月　　22　　日
　　              民事第四庭  法  官  絲鈺雲
以上正本係照原本作成。
如對本判決上訴，應於判決送達後20日內向本院提出上訴狀，若
委任律師提起上訴者，應一併繳納上訴審裁判費，否則本院得不
命補正逕行駁回上訴。
中　　華　　民　　國　　111 　年　　11　　月　　28　　日
                              書記官  楊家玲